# 请问有限合伙企业的投入资本入什么科目

提问人：lknick 时间：2013-02-27 15:22:56
有限合伙企业，合伙人投入的资本应该入什么科目？？？营业执照上没有注册资本，是否应该入资本公积？

回答人：chenyiwei
“注册资本”和“实收资本”都是公司法下的概念，仅适用于公司。对于合伙企业而言，应使用“合伙人出资”科目。

提问人：VIP111222 时间：2015-12-01 15:28:03
陈老师，就是视野同学们的航灯，感觉财政部应该对这些新事物给些会计业务规范的指标文件才好。

回答人：chenyiwei
呵呵，不敢当啊。